# 出租人的经营租赁和投资性房地产

提问人：陆慕颜 时间：2023-10-09 16:36:37
请教陈版主，我们用公司拥有一栋生产基地实验大楼，现在与铁塔公司签订租赁合同，租赁场地为我们公司生产基地实验大楼的楼顶，租赁期为 1 年。那么这个按照投资性房地产准则进行会计核算，还是按照租赁准则中的出租人的经营租赁进行会计核算呢?有点模糊

回答人：chenyiwei
由于租赁部分（屋顶）不能单独出售，故不能确认为投资性房地产。出租部分继续作为本企业的固定资产核算。
该项租赁对出租人而言属于经营租赁。